臺灣臺北地方法院民事裁定
111年度聲字第144號
聲  請  人  財團法人法律扶助基金會

法定代理人  范光群
代  理  人  謝晴安
相  對  人  吳清蘭

上列聲請人聲請回饋金准予強制執行事件，本院裁定如下：
    主  文
相對人應給付聲請人之回饋金新臺幣壹萬陸仟伍佰元（法律扶助
案件申請編號一○八一一○七-A-○一○），及自本裁定送達相對人
翌日起至清償日止，按週年利率百分之五計算之利息，准予強制
執行。
    理  由
一、按因法律扶助所取得之標的具財產價值，且其財產價值達一
    定標準者，分會經審查得請求受扶助人負擔酬金及必要費用
    之全部或一部為回饋金；前項標準及審查辦法，由基金會定
    之；受扶助人應依分會書面通知之期限及額度，給付應分擔
    之酬金及必要費用或回饋金；受扶助人不依第20條第4項、
    第21條第3項或第33條第1項返還酬金及必要費用，未提出覆
    議或提出覆議經駁回者，基金會或分會除認強制執行無實益
    外，得提出相關證明文件，聲請法院裁定強制執行；於聲請
    法院強制執行時，免徵執行費，法律扶助法第32條、第33條
    第1項、第35條第1項分別定有明文。又受扶助人因法律扶助
    所取得之標的具有財產價值，且取得之標的價值合計超過律
    師酬金及其他必要費用新臺幣（下同）50萬元以上，未滿10
    0萬元者，應回饋一半之律師酬金及必要費用，亦為財團法
    人法律扶助基金會受扶助人繳納回饋金標準第4條第1項第2
    款所明定。
二、聲請意旨略以：相對人於民國108年11月7日向聲請人台北分
    會就請求給付買賣價金事件申請法律扶助（申請編號：0000
    000-A-010），經聲請人覆議審查決定准予扶助，該請求給
    付買賣價金事件嗣經臺灣士林地方法院以110年度移調字第5
    7號調解成立，相對人之對造願給付相對人80萬元，經扣除
    聲請人支出之律師酬金及必要費用3萬3,000元，已超過財團
    法人法律扶助基金會受扶助人繳納回饋金標準第4條第1項第
    2款所訂之標準，聲請人台北分會審查委員會乃決定相對人
    應回饋一半之律師酬金及必要費用即1萬6,500元，相對人不
    服該決定提出覆議，經聲請人駁回覆議在案，聲請人台北分
    會遂於110年12月28日發函催告相對人於14日內繳納回饋金
    ，相對人迄今仍未給付，為此爰依法律扶助法第35條規定，
    請求就前揭1萬6,500元及本裁定送達相對人翌日起至清償日
    止按週年利率百分之5計算之利息，准予強制執行等語。
三、經查：
　㈠聲請人主張之前開事實，業據聲請人提出覆議審查表、覆議
    決定通知書（對扶助種類不服案件的覆議）、臺灣士林地方
    法院110年度移調字第57號調解筆錄、結算之審查表（回饋
    金）、回饋金審查決定通知書暨掛號郵件收件回執、覆議決
    定通知書（駁回對回饋金結算審查之覆議）暨掛號郵件收件
    回執、回饋金催告函暨掛號郵件收件回執等資料為證，堪信
    聲請人之主張為真實，是聲請人請求就前開回饋金裁定准予
    強制執行，應屬有據。
　㈡又按給付無確定期限者，債務人於債權人得請求給付時，經
    其催告而未為給付，自受催告時起，負遲延責任；前項催告
    定有期限者，債務人自期限屆滿時起負遲延責任；遲延之債
    務，以支付金錢為標的者，債權人得請求依法定利率計算之
    遲延利息；應付利息之債務，其利率未經約定，亦無法律可
    據者，週年利率為百分之5，民法第229條第2項前段、第3項
    、第233條第1項前段及第203條分別定有明文。聲請人對相
    對人之上開請求權，屬未定給付期限之金錢債權，聲請人已
    發函定期催告相對人為給付，相對人迄今仍未給付，當自期
    限屆滿時起負遲延責任，是聲請人自得請求相對人給付自本
    裁定送達相對人翌日起至清償日止，按週年利率百分之5計
    算之法定遲延利息。
　㈢從而，聲請人聲請本院裁定就回饋金及因遲延給付所生之法
    定遲延利息，准予強制執行，均屬有據，應予准許。又本件
    聲請事件依法無須徵收費用，故無訴訟費用負擔之問題，聲
    請人聲請命相對人負擔聲請程序費用，容有誤會，併予指明
    。
四、依法律扶助法第35條第1項規定，裁定如主文。
中　　華　　民　　國　　111 　年　　3 　　月    8　 　日
                  民事第五庭    法　官 王唯怡
以上正本係照原本作成。
如不服本裁定應於送達後10日內向本院提出抗告狀，並繳納抗告
費新臺幣1,000元。
中　　華　　民　　國　　111 　年　　3 　　月    8　 　日
                                書記官 鞠云彬